臺灣新竹地方法院民事簡易判決  
110年度竹簡字第421號
原      告  日盛國際商業銀行股份有限公司

法定代理人  郭倍廷  
訴訟代理人  廖士賢  
            高凡晴  
被      告  彭柏鈞  

上列當事人間請求返還信用卡消費款事件，本院於民國111年3  
月2日辯論終結，判決如下：
    主      文
被告應給付原告新臺幣壹拾貳萬壹仟參佰壹拾陸元，及自民國一
○五年八月十三日起至清償日止，按週年利率百分之十四點九九
計算之利息。
訴訟費用由被告負擔。
本判決得假執行；但被告如以新臺幣壹拾貳萬壹仟參佰壹拾陸元
為原告預供擔保後，得免為假執行。
    事實及理由
壹、程序方面：
    按當事人法定代理人代理權消滅者，訴訟程序在有法定代理
    人承受其訴訟以前當然停止；第168 條至第172 條及前條所
    訂之承受訴訟人，於得為承受時，應即為承受之聲明；聲明
    承受訴訟，應提出書狀於受訴法院，由法院送達於他造，民
    事訴訟法第170條、第175條第1項、第176 條分別定有明文
    。經查，原告法定代理人原為黃錦瑭，於本件審理時變更為
    郭倍廷，業據其新任法定代理人郭倍廷具狀聲明承受訴訟（
    見本院卷第19頁），並有經濟部商業司商工登記公示資料查
    詢服務之公司基本資料存卷可考，經核與前揭法條規定相符
    ，應予准許，首應敘明。
貳、實體方面：
一、原告主張：被告於民國92年9月25日向原告申辦信用卡使用
    ，並訂立使用契約，依約定被告得於該信用卡特約商店刷卡
    消費或向指定辦理預借現金之機構預借現金，並應於當期繳
    款截止日前向原告清償，逾期利息應自各筆帳款入帳日起至
    清償日止，按週年利率20%計算，有預借現金者則應另給付
    依照每筆預借現金金額之3.5%加上100元計算之手續費。詎
    被告自95年7 月起即未依約履行繳款義務，嗣經被告與原告
    及其他銀行於96年7 月3 日達成無擔保債務分期還款協議，
    並簽立協議書，依債務協商之協議書之約定，被告應自96年
    2 月起，每月10日前清償積欠原告之前開債務，若未依約清
    償則回復原契約所訂利率計算利息及違約金，惟被告於96年
    9月10日即未再依約履行而毀諾，被告於違約後繼續部分清
    償，前後共給付8,638元（計算式：1,233×6＋6＋1,234＝8,638
    ），至96年12月11日之後未再還款，是依約回復原契約約定
    辦理，並依比例清償原契約之本金及抵償利息後，被告尚積
    欠原告本金121,316元未按期給付，屢經催討，被告均置之
    不理。為此，爰依信用卡契約之法律關係提起本件訴訟。並
    聲明：被告應給付原告121,316元，及自105年8月13日起至
    清償日止，按週年利率14.99%計算之利息。
二、被告則以：被告自95年7月起即未繳款至今，是原告本件債
    務之本金及逾5年之利息債權部分均已罹於時效，且原告所
    提債務協商之協議書內容已調降利率為週年利率3%，故原告
    應以週年利率3%為請求等語置辯。並聲明：㈠原告之訴駁回
    。㈡如受不利益判決，願供擔保請准宣告免為假執行。
三、得心證之理由：
  ㈠經查，原告主張之前揭事實，業據其提出信用卡申請書、信
    用卡約定條款、台幣客戶基本資料、放款帳務明細查詢、轉
    催呆查詢、無擔保債務分期還款協議書、信用卡卡號基本資
    料查詢、身分證號變更查詢、債務組成明細表、信用卡消費
    明細帳單等件影本為證，核屬相符，且被告就其有申辦上開
    信用卡及有簽立無擔保債務分期還款協議書不爭執，原告亦
    提出所有消費明細，自堪信原告之主張為真實。又是被告迄
    仍積欠消費本金121,316元，堪以認定。
　㈡被告雖抗辯利息太高，應以無擔保債務分期還款協議書上所
    載之利率計算利息云云。而查，被告固曾與債權銀行達成協
    商得以較低之利率即週年利率3%計算利息，然被告自96年9 
    月起即未依協商條件繳款，已屬毀諾，依上開無擔保債務分
    期還款協議書第3 條約定，原告即得回復原契約條件（包括
    原契約約定利率）繼續對被告追訴，是無從按此協商條件約
    定之利率計算本件利息。故被告上揭所辯，委無可採。
　㈢按請求權，因15年間不行使而消滅。利息、紅利、租金、贍
    養費、退職金及其他1 年或不及1 年之定期給付債權，其各
    期給付請求權，因5 年間不行使而消滅；消滅時效，因左列
    事由而中斷：一、請求。二、承認。三、起訴；時效完成後
    ，債務人得拒絕給付。以日、星期、月或年定期間者，以期
    間末日之終止，為期間之終止。民法第125 條、第126條、
    第129條第1項、第144條第1項、第121 條第1 項分別有明文
    。被告復辯稱原告本件請求之本金、利息均已罹於時效等語
    ，惟查，被告雖稱自95年7月起即未清償本件債務，惟依原
    告提出之放款帳務明細查詢所示（見本院卷第53頁），被告
    最後一次繳款時間係於96年12月11日，該次還款1,234元經
    抵充費用及利息，再就本金部分為清償，此與民法第323 條
    清償人所提出之給付，應先抵充費用，次充利息，次充原本
    之規定相符，是原告本件債權之請求權仍因被告還款之承認
    債權行為而中斷，應自還款之次日即96年12月12日重新起算
    本件請求權，最晚應於111年12月12日屆滿，而本件原告係
    於110年8 月12日提起本件訴訟，有卷附支付命令裁判費收
    據上本院收款戳章為憑（見司促字卷第6 頁），則原告行使
    其請求權時，顯然未逾民法第125 條規定之15年期間，而不
    生被告所稱時效消滅之問題，至於已屆期之利息債權，固具
    獨立性而有法定（利息5年）請求權時效期間之適用，惟原
    告既已減縮其利息之請求範圍（僅自聲請支付命令回溯前5 
    年開始請求），則其本件請求之利息，當然更不生時效消滅
    之問題。基此，被告抗辯時效拒絕清償云云，亦乏所據，無
    足採憑。
　㈣從而，原告依信用卡契約之法律關係，請求被告給付如主文
    第1 項所示之金額及利息，為有理由，應予准許。
四、本件係就民事訴訟法第427 條第1 項訴訟適用簡易程序所為
    被告敗訴之判決，爰依同法第389 條第1 項第3 款規定依職
    權宣告假執行。又被告陳明願供擔保，聲請宣告免為假執行
    ，核無不合，爰酌定相當擔保金額准許之。
五、本件事證已臻明確，兩造其餘之攻擊防禦方法及所提證據，
    於判決結果不生影響，爰不一一論列，附此敘明。
六、訴訟費用負擔之依據：民事訴訟法第78條。
中　　華　　民　　國　　111 　年　　4 　　月　　1 　　日
                  新竹簡易庭  法  官  黃致毅
以上正本證明與原本無異。
如不服本判決，須於判決送達後20日內向本庭提出上訴狀（應按
他造當事人之人數附繕本）；如委任律師提起上訴者，應一併繳
納上訴審裁判費。
中　　華　　民　　國　　111 　年　　4 　　月　　1 　　日
                              書記官  蕭宛琴